【裁判字號】    98,消債清,16
【裁判日期】    980611
【裁判案由】    清算事件
【裁判全文】
臺灣板橋地方法院民事裁定            98年度消債清字第16號
聲  請  人  甲○○○
代  理  人  黃仕翰律師
上列當事人依消費者債務清理條例聲請清算事件，本院裁定如下
：
    主  文
債務人甲○○○自中華民國九十八年六月十一日下午四時起開始
清算程序，並同時終止清算程序。
    理  由
一、按法院開始清算程序之裁定，應載明其年、月、日、時，並
    即時發生效力；又債務人之財產不敷清償清算程序之費用時
    ，法院應裁定開始清算程序，並同時終止清算程序，消費者
    債務清理條例第83條第1 項、第85條第1 項分別定有明文。
二、本件聲請意旨略以：請人因有不能清償情事，於民國95年間
    提出債權人清冊，以書面向最大債權金融機構中華商業銀行
    請求共同協商債務清償方案，並於 95年8月起，每月10日應
    繳金額新臺幣（下同） 8,599元。惟聲請人本身有中度視障
    ，且育有養女其本身亦有重度肢殘，聲請人原本生活負擔已
    屬沉重，加上聲請人本身年事已高，嗣後聲請人所工作之工
    廠倒閉，因經營不善而結束營業，致聲請人於 96年3月間毀
    諾；此外，聲請人無擔保或無優先權之債務總額未逾12,000
    ,000  元，復未經法院裁定開始清算程序或宣告破產，爰依
    法向本院聲請裁定開始清算程序等語。
三、查聲請人所主張之上開事實，業據其提出其提出戶籍謄本、
    財產及收入狀況說明書、債權人清冊、協議書、財政部臺灣
    省北區國稅局95年度、96年度綜合所得稅各類所得資料清單
    暨財產歸屬資料清單、聲請人中華民國殘障手冊、聲請人之
    養女王桂美之殘障手冊、、聲請人自製95及96年收入支出明
    細表等件為證。此外，本件復查無消費者債務清理條例第 6
    條第3項、第8條或第 82條第2項所定應駁回清算聲請之事由
    存在，則聲請人聲請清算，應屬有據。另聲請人陳報告其無
    任何資產，且依聲請人提出國稅局財產歸屬資料清單、95年
    度及96年度國稅局綜合所得稅各類所得資料清單，聲請人並
    無無任何財產。是參酌本件清算程序之規模，堪認聲請人之
    財產，應不敷清償清算程序之費用，爰依上開規定裁定開始
    本件清算程序，並同時終止清算程序。
四、又法院終止清算程序後，聲請人之債務並非當然免除，仍應
    由法院斟酌消費者債務清理條例有關免責之規定審酌，且聲
    請人於不免責裁定後，復應依同條例第141 條、第142 條規
    定為相當清償責任，始得聲請免責，附此敘明。
中    華    民    國    98    年    6     月    11    日
                  民事第二庭    法  官  李行一
上為正本係照原本作成
開始清算程序之裁定不得抗告，如不服同時終止清算程序之裁定
，應於裁定送達後10日內，以書狀向本院提出抗告，並繳納抗告
費新臺幣1,000 元。
中    華    民    國    98    年    6     月    11    日
                                書記官  蔡於衡


司法院資訊處製作；財團法人民間司法改革基金會備份。
